【裁判字號】    99,審小上,19
【裁判日期】    990315
【裁判案由】    損害賠償
【裁判全文】
臺灣臺北地方法院民事裁定          99年度審小上字第19號
上  訴  人  乙○○
被上訴人    洪銜
            甲○○
上列當事人間請求損害賠償事件，上訴人對於中華民國98年12月
30日本院新店簡易庭98年度店小字第957號第一審民事判決提起
上訴，本院裁定如下：
    主      文
上訴駁回。
第二審訴訟費用新臺幣壹仟伍佰元由上訴人負擔。
    事實及理由
一、按對於小額程序之第一審裁判之上訴或抗告，非以其違背法
    令為由，不得為之。又上訴狀內應記載上訴理由，表明下列
    各款事項：(一)原判決違背之法令及具體內容。(二)依訴訟資料
    可認為原判決有違背法令之具體事實，民事訴訟法第436條
    之24第2項、第436條之25分別定有明文。又依同法第436條
    之32第2項準用第468條規定，判決不適用法規或適用不當者
    ，為違背法令。是當事人對於小額程序第一審判決提起上訴
    ，如依民事訴訟法第468條規定，以小額程序第一審判決有
    不適用法規或適用法規不當為理由時，其上訴狀或理由書應
    有具體之指摘，並揭示該法規之條項或其內容，若係成文法
    以外之法則，應揭示該法則之旨趣，倘為司法院解釋或最高
    法院之判例，則應揭示該判解之字號或其內容。上訴狀或理
    由書如未依此項方法表明者，即難認為已對於小額程序第一
    審判決之違背法令有具體之指摘，其上訴自難認為合法。
二、本件上訴人對於小額程序之第一審判決提起上訴，核其上訴
    意旨略以：上訴人於民國96年7 月29日是處於酒醉、胡言亂
    語、近乎歇斯底里等不正常狀況，可由被上訴人所拍攝的現
    場蒐證光碟得知，但原審法官卻拒絕勘驗該光碟；至於上訴
    人之所以會有上述不正常狀況，乃是遭到被上訴人用藥物迫
    害所致，而被上訴人怕其以藥物迫害上訴人之事由被發現，
    當天乃全力阻止上訴人找律師、督察人員到場，且證人許文
    信、陳建豪、王俊傑亦知上訴人被用藥迫害之事實，但原審
    亦未調查該真相，判決顯然違背法令云云。
三、經查，本件上訴人提起上訴，於訴狀內表明應勘驗被上訴人
    所拍攝的現場蒐證光碟，及通知許文信、陳建豪、王俊傑到
    場作證，屬原審取捨證據及認定事實之職權範圍，縱原審判
    決之認定與上訴論旨所主張者不同，仍與「判決違背法令」
    無涉，況上訴人並未具體指摘原審判決有何不適用法規或適
    用不當之情形，復未指明所違背之法規、法則、司法解釋或
    最高法院判例，以指出原判決違背何等法令等，依前揭規定
    意旨及說明，應認上訴人提起本件上訴，未具上訴之合法程
    式，其上訴自難認為合法，應予駁回。
四、本件第二審訴訟費用，確定為如主文第2項所示之金額。
五、據上論結，本件上訴不合法，依民事訴訟法第436條之32第1
    項、第2項、第444條第1項前段、第436條之19第1項、第95
    條、第78條，裁定如主文。
中    華    民    國    99    年    3     月    15    日
                  民事第六庭審判長法  官  朱漢寶
                                  法  官  陳婷玉
                                  法  官  黃柄縉
以上正本係照原本作成
不得抗告
中    華    民    國    99    年    3     月    15    日
                                書記官  洪仕萱

司法院資訊處製作；財團法人民間司法改革基金會備份。
